# 集团股份支付问题

提问人：紫色清风 11 时间：2015-10-14 20:48:08
集团股份支付，接受服务企业没有结算义务，为何还要账务处理计入管理费用？这内在的逻辑是什么？

回答人：chenyiwei
相当于股东代公司承担费用，根据权益性交易的处理原则和“下推会计”的要求（谁受益，谁确认费用），应当将相应的股份支付费用“下推”到接收服务方的层面。同时因为实际无需发生现金的实际流出，故贷记资本公积。